【裁判字號】    98,易,441
【裁判日期】    980227
【裁判案由】    詐欺
【裁判全文】
臺灣臺中地方法院刑事判決               98年度易字第441號
公  訴  人  臺灣臺中地方法院檢察署檢察官
被      告  丙○○
上列被告因詐欺案件，經檢察官提起公訴（97年度偵字第28543
號）及移送併案（臺灣嘉義地方法院檢察署98年度偵字第1014號
），被告於準備程序中就被訴事實為有罪之陳述，本院於聽取當
事人之意見後，合議庭裁定以簡式審判程序審理，判決如下：
    主    文
丙○○幫助意圖為自己不法之所有，以詐術使人將本人之物交付
，處有期徒刑肆月，如易科罰金，以新台幣壹仟元折算壹日。
    犯罪事實及理由
一、犯罪事實：
    丙○○明知提供金融帳戶予他人使用，有幫助詐欺集團成員
    作為人頭帳戶，以供犯罪贓款出入所用，並使犯罪偵查機關
    無從查知其真正身分之可能，竟基於縱有人以其金融帳戶實
    施詐欺犯罪，仍不違背其本意之幫助犯意，於民國97年8月
    下旬某日，在臺北縣淡水鎮市區某處，將其先前申設之中國
    信託商業銀行（下稱中國信託）中港分行（位於臺中市○區
    ○○○路1段400號）帳號00000000000000號、合作金庫商業
    銀行（下稱合作金庫）進化分行帳號0000000000000號、第
    一商業銀行（下稱第一銀行）新竹分行帳號00000000000號
    帳戶之存摺及提款卡（含密碼），出借交付予真實姓名年籍
    不詳、自稱「彥成」之成年男子。
二、其後即有不詳之人，共同意圖為自己不法之所有，為以下之
    詐欺取財犯行：
  (一)於97年9月1日夜間，有不詳之人以電話向丁○○詐稱：係雅
    虎奇摩網路拍賣賣家之會計，丁○○之匯款資料錯誤，須就
    近重新輸入匯款資料云云，致使丁○○陷於錯誤，於同日夜
    間8時7分許，在屏東縣琉球鄉漁會之自動櫃員機，匯款新臺
    幣（下同）9983元至丙○○之上開中國信託帳戶，旋遭不詳
    之人提領一空。
  (二)於97年9月1日夜間，有不詳之人以電話向戊○○詐稱：係雅
    虎奇摩網路拍賣賣家之會計及郵局客服人員，因員工勾選到
    分期付款，每月會自動扣款，須依郵局客服人員之指示操作
    取消云云，致使戊○○陷於錯誤，於同日夜間9時16分許，
    在臺中市南區之某部郵局自動櫃員機，匯款2萬9999元至丙○○之上開中國信託帳戶，旋遭不詳之人提領一空。
  (三)於97年9月1日夜間，有不詳之人以電話向己○○詐稱：係雅
    虎奇摩網路拍賣賣家及郵局客服人員，因己○○誤勾選到分
    期付款，須依郵局客服人員之指示操作取消云云，致使己○○陷於錯誤，於同日夜間10時29分許，在桃園縣平鎮市之龍
    岡郵局之自動櫃員機，匯款6999元至丙○○之上開中國信託
    帳戶，旋遭不詳之人提領一空。
  (四)於97年9月1日17時26分許，有不詳姓名年籍之女子打電話向
    王婉婷詐稱：其之前在東森購物有刷一筆新台幣1260元並分
    6期給付，要幫其解除云云，使王婉婷陷於錯誤，依該女子
    指定至台南市第一銀行以現金52000元存入上開第一銀行帳
    戶內，始知受騙。
  (五)於97年9月2日0時許，有2名不詳男子以電話向乙○○詐稱：
    可代購網路電話卡賺取差價，邀約其加入，但要先以提款卡
    確認身分云云，致使乙○○陷於錯誤，分別於同日0時12分
    及0時52分許，在臺南市之郵局及中國信託某部自動櫃員機
    ，匯款2萬8854元及8000元至丙○○之上開中國信託帳戶，
    旋遭不詳之人提領一空。
二、前開犯罪事實，有下列證據可證：
  (一)被告丙○○於本院準備程序及審理時為認罪之陳述。
  (二)被害人丁○○、戊○○、己○○、乙○○、王婉婷於警詢時
    之指訴。
  (三)財團法人農漁會南區資訊中心自動櫃員機存戶交易明細表影
    本、中華郵政自動櫃員機儲戶交易明細表影本、中國信託自
    動櫃員機交易明細表影本、台新銀行自動櫃員機交易明細表
    、中國信託商業銀行中港分行帳號00000000000000號、合作
    金庫商業銀行進化分行帳號0000000000000號、第一商業銀
    行新竹分行帳號00000000000號帳戶開戶資料及帳戶歷史交
    易查詢、財團法人聯合徵信中心查詢資料。
三、依刑事訴訟法第273條之1第1項、第299條第1項前段、第310
    條之2、第454條第1項，刑法第30條第1項、第2項、第339條
    第1項、第41條第1項前段、第55條，刑法施行法第1條之1，
    判決如主文。
本案經檢察官甲○○到庭執行職務
中    華    民    國    98    年    2     月    27    日
                  刑事第五庭    法  官  唐光義
如不服本判決應於收受判決後10日內向本院提出上訴書狀，並應
敘述具體理由；其未敘述上訴理由者，應於上訴期間屆滿後20日
內向本院補提理由書（均須按他造當事人之人數附繕本）「切勿
逕送上級法院」。
                                書記官  黃聖心
中    華    民    國    98    年    2     月    27    日
附錄論罪科刑法條中華民國刑法第30條（幫助犯及其處罰）幫助
他人實行犯罪行為者，為幫助犯。雖他人不知幫助之情者，亦同
。
幫助犯之處罰，得按正犯之刑減輕之。
中華民國刑法第339條
（普通詐欺罪）意圖為自己或第三人不法之所有，以詐術使人將
本人或第三人之物交付者，處5年以下有期徒刑、拘役或科或併
科1千元以下罰金。
以前項方法得財產上不法之利益或使第三人得之者，亦同。
前二項之未遂犯罰之。
中華民國刑法第41條
（易科罰金）犯最重本刑為5年以下有期徒刑以下之刑之罪，而
受6個月以下有期徒刑或拘役之宣告者，得以新臺幣1千元、2千
元或3千元折算一日，易科罰金。但確因不執行所宣告之刑，難
收矯正之效，或難以維持法秩序者，不在此限。
前項規定於數罪併罰，其應執行之刑未逾 6 月者，亦適用之。
中華民國刑法第55條
（想像競合犯）一行為而觸犯數罪名者，從一重處斷。但不得科
以較輕罪名所定最輕本刑以下之刑。


司法院資訊處製作；財團法人民間司法改革基金會備份。
